【裁判字號】    98,訴,1869
【裁判日期】    981204
【裁判案由】    違反毒品危害防制條例
【裁判全文】
臺灣彰化地方法院刑事判決           98年度訴字第1869號
公  訴  人  臺灣彰化地方法院檢察署檢察官
被      告  甲○○
上列被告因違反毒品危害防制條例案件，經檢察官提起公訴（98
年度毒偵字第2071號），本院裁定以簡式審判程序審理，判決如
下：
    主    文
甲○○施用第一級毒品，累犯，處有期徒刑柒月。又施用第二級
毒品，累犯，處有期徒刑肆月；扣案之第二級毒品甲基安非他命
伍小包(合計毛重共貳點玖公克)均沒收銷燬之。應執行有期徒刑
拾月，扣案之第二級毒品甲基安非他命伍小包(合計毛重共貳點
玖公克)均沒收銷燬之。
    犯  罪  事  實
一、甲○○前因施用毒品案件，經依本院以94年度毒聲字第1002
    號裁定送觀察、勒戒後，認無繼續施用毒品之傾向，於民國
    95年3月10日執行完畢釋放，並經臺灣彰化地方法院檢察署
    檢察官於同日，以94年度毒偵字第6072號為不起訴處分確定
    。復因施用毒品案件，經本院於97年6月26日，以97年度訴
    字第1138號判處有期徒刑8月確定，甫於98年4月19日縮短刑
    期執行完畢。詎其仍不知警惕，另基於施用第一級毒品海洛
    因之犯意，於98年9月8日晚上8時許，在彰化縣溪州鄉西畔
    村下庄巷9之2號居所處，先以將第一級毒品海洛因摻入香菸
    內以火點燃吸食煙霧之方式，施用第一級毒品海洛因一次。
    嗣稍後於同一地點，另基於施用第二級毒品甲基安非他命之
    犯意，以將第二級毒品甲基安非他命置於玻璃球內燒烤吸食
    煙霧之方式，施用第二級毒品甲基安非他命一次。嗣於同年
    9 月9日中午12時45分許，為警持搜索票在其上址居所查獲
    ，並扣得第二級毒品甲基安非他命5小包（合計毛重共2.9公
    克），始悉上情。
二、案經彰化縣警察局北斗分局報告臺灣彰化地方法院檢察署檢
    察官偵查起訴。
    理    由
一、本件被告甲○○所犯係死刑、無期徒刑、最輕本刑為三年以
    上有期徒刑或高等法院管轄第一審案件以外之罪，並於本院
    行準備程序時就被訴事實為有罪之陳述，本院合議庭依前揭
    規定，經評議結果，裁定改由受命法官獨任行簡式審判程序
    ，先予敘明。
二、上揭犯罪事實，業據被告甲○○迭於本院行準備程序、審理
    程序時均坦承不諱，且其於98年9月9日為警查獲時所採取之
    尿液，經送鑑驗結果，確呈嗎啡、安非他命及甲基安非他命
    陽性反應，此有彰化縣警察局北斗分局委託檢驗尿液代號與
    姓名對照表，及詮昕科技股份有限公司98年9月17日濫用藥
    物尿液檢驗報告各1紙在卷可佐；此外，復有扣案之第二級
    毒品甲基安非他命5小包（合計毛重共2.9公克）可資佐證，
    足認被告之自白應與事實相符，洵堪採信。再查，被告前因
    施用毒品案件，經依本院以94年度毒聲字第1002號裁定送觀
    察、勒戒後，認無繼續施用毒品之傾向，於95年3月10日執
    行完畢釋放，並經臺灣彰化地方法院檢察署檢察官於同日，
    以94年度毒偵字第6072號為不起訴處分確定，故被告於觀察
    、勒戒或強制戒治釋放後五年內再犯毒品危害防制條例第10
    條第1、2項之罪，依同條例第23條第2項規定，應依法論科
    。
三、核被告所為，係犯毒品危害防制條例第10條第1、2項之施用
    第一、二級毒品罪。被告為施用毒品而持有第一、二級毒品
    ，其持有之低度行為應為施用之高度行為所吸收，均不另論
    罪。被告二次施用毒品犯行，犯意各別、行為互異，應分論
    併罰。復查被告前因施用毒品案件，經本院於97年6月26日
    ，以97年度訴字第1138號判處有期徒刑8月確定，甫於98年4
    月19日縮短刑期執行完畢，此有臺灣彰化地方法院檢察署刑
    案資料查註紀錄表及臺灣高等法院被告前案紀錄表各1份附
    卷可稽，被告於受有期徒刑之執行完畢後，五年內故意再犯
    有期徒刑以上之二罪，均為累犯，應依刑法第47條第1項規
    定，分別加重其刑。爰審酌被告前曾有施用毒品罪前科，猶
    再施用本件毒品，惟其對他人權益之侵害仍屬有限，於本院
    行準備程序與審理時均已坦承犯行，暨其施用之情節等一切
    情狀，分別量處如主文所示之刑，並定其應執行之刑，以示
    懲儆。扣案之甲基安非他命5小包（合計毛重共2.9公克），
    係屬毒品危害防制條例第2條第2項第2款所規範之第二級毒
    品，且為供被告於前開時、地施用後剩餘之甲基安非他命，
    業據被告自承在卷，爰依毒品危害防制條例第18條第1項前
    段之規定，宣告沒收銷燬之。
據上論斷，應依刑事訴訟法第273條之1第1項、第299條第1項前
段，毒品危害防制條例第10條第1項、第2項、第18條第1項，刑
法第11條、第47條、第51條第5款，判決如主文。
本案經檢察官林子翔到庭執行職務
中    華    民    國    98    年    12    月    4    日
                  刑事第四庭    法  官  吳俊螢
以上正本證明與原本無異。
如不服本判決，應於收受判決後10日內向本院提出上訴書狀，並
應敘述具體理由；其未敘述上訴理由者，應於上訴期間屆滿後20
日內向本院補提理由書（均須按他造當事人之人數附繕本「切勿
逕送上級法院」）。
中    華    民    國    98    年    12    月    4     日
                                書記官  林怡吟
毒品危害防制條例第十條：
施用第一級毒品者，處六月以上五年以下有期徒刑。
施用第二級毒品者，處三年以下有期徒刑。


司法院資訊處製作；財團法人民間司法改革基金會備份。
